---
title: "足球运动员合理薪资估值模型"
author: "邹俊哲&谢世清“
date: "2024-05-30"
output: html_document
---

加载需要的库

```{r}
library(ggplot2)
library(corrplot)
library(nortest)
library(MASS)
library(robustbase)
```

# 基本数据

```{r}
datas <- read.csv("/Users/zoujunzhe/desktop/rproject/wages_1.csv") #导入数据

datas <- as.data.frame(datas)

head(datas) #数据大致情况
```

数据来源：<https://kaggle.com/datasets/ultimus/football-salaries-dataset>

数据概况：这些工资数据是截止到2023-2024赛季夏季转会窗口期的球员数据。所有的数据都是从足球经理2024（Football Manager 2024）这款游戏中提取出来的，包含了40,791名球员的转会数据。

### 列名解释：

**"Is_top_5_League"**:将球员所属联赛分为两类，一类是五大联赛，包括有 'Premier League', 'LALIGA EA SPORTS', 'Ligue 1 Uber Eats', 'Serie A TIM', 'Bundesliga'；另一类是非五大联赛球员。两类分别标记为1、0。用于探究可能存在的联赛低位对球员薪资的影响。

**"Based_rich_nation"**:联赛所在地为以下国家的联赛定义为rich nation（标记为1）："England","China","Germany","Spain","France","Italy","United States","Qatar","U.A.E.","Saudi Arabia"。用于探究可能存在的国家富裕程度导致的球员薪资影响。

**"Is_top_ranked_nation"**:将各个国家的足球水平分级为三档，第一档为tier 1（标记为2）， 第二档为tier 2（标记为1），其他的国家为第三梯队（标记为0）。用以探究联赛所在国世界排名可能导致的球员薪资影响。

**"EU_National"**:看是否是欧洲国家对球员薪资的影响。是欧洲国家标记为1，不是欧洲国家标记为0。

**"Caps"**:caps列的数字代表该球员为国家队的效力场数。

**"Apps"**:apps列的数字代表该球员的总场次。

**"Age"**:球员年龄。

**"Reputation"**:球员的名声，由原始数据中的CR列生成。

**"Is_top_prev_club"**:当球员之前所效力的俱乐部为以下顶尖俱乐部时，标记为1，top_clubs = ['Real Madrid', 'Bayern München', 'Barcelona', 'Man City', 'Juventus', 'Chelsea', 'Atlético de Madrid', 'Liverpool', 'Paris Saint-Germain', 'Sevilla', 'Man Utd', 'Dortmund', 'Porto', 'Arsenal', 'Benfica', 'Ajax', 'Roma', 'Napoli', 'Tottenham', 'Shakhtar']。其余俱乐部标记为0。用于探究原始俱乐部排名对球员薪资的影响。

**"Salary"**:球员的当前薪资

### 对数据的第一手分析

```{r}
summary(datas)
```

从整体来看，Salary的极差非常大，而且呈现极值远远偏离中位数的情况，导致平均值也远大于中位数。

所以，目测来看具有这个特征的指标还有Caps，也就是为国家队效力的场次数，Is_top_5_league也就是是否是五大联赛的俱乐部，以及Is_top_prev_club也就是是否之前在顶尖俱乐部效力。

这些数据都有可能与Salary产生一定的正向联系以供研究。

**各列的补充了解**

1.  球员的薪资分布

```{r}
summary(datas$Salary)
```

该数据的离散程度指标（未标准化）

```{r}
sd(datas$Salary) #薪资的标准差
IQR(datas$Salary) #薪资的四分位距
```

可视化该数据

```{r}
hist(datas$Salary, col = "lightblue") #绘制工资的直方图
boxplot(datas$Salary) #绘制工资的箱线图
qqnorm(datas$Salary)#绘制工资的正态分布qq图，检验其正态分布性
```

可以看出只有极少数的球员有较高的薪资，大部分其他球员的薪资基本上处于同一区间。

现在尝试**去除这些异常高薪资的球员**来尝试观察剩下球员的薪资情况：

```{r}
# 利用四分位距去除异常值

q1_salary <- quantile(datas$Salary, 0.25)
q3_salary <- quantile(datas$Salary, 0.75)

iqr_salary <- q3_salary - q1_salary

main_salary_data <- datas$Salary[datas$Salary > q1_salary - 1.5 * iqr_salary & datas$Salary < q3_salary + 1.5 * iqr_salary] #利用四分位距去除了低于1/4分位点1.5倍iqr_salary的数据和高于3/4分位点1.5倍iqr_salary的数据

summary(main_salary_data)
```

```{r}
hist(main_salary_data, col = "lightblue")
boxplot(main_salary_data)
qqnorm(main_salary_data)
```

得到的球员薪资差异仍然非常巨大。

2.  其他数据的一些直观表示

```{r}
#五大联赛数据
hist(datas$Is_top_5_League, col = "lightblue")
```

```{r}
#相对富裕的国家数据
hist(datas$Based_rich_nation, col = "lightblue")
```

```{r}
#国家世界排名数据
hist(datas$Is_top_ranked_nation, col = "lightblue")
```

```{r}
#是否欧洲籍数据
hist(datas$EU_National, col = "lightblue")
```

```{r}
#年龄数据
hist(datas$Age, col = "lightblue")
```

```{r}
#名声数据
hist(datas$Reputation, col = "lightblue")
```

```{r}
#之前俱乐部是否顶级数据
hist(datas$Is_top_prev_club, col = "lightblue")
```


# 球员薪资～其他变量拟合模型

### 数据预处理

**相关系数矩阵**

```{r}

R_0 <- cor(datas)

corrplot(R_0)
```

**Apps**&**Age**的相关系数为0.784。

分别代表着**球员总场次**和**球员年龄**，有着合理的解释：球员年龄越大，所比赛的场次越多。所以二者具有较强的线性相关关系。

Cor(Apps,Salary) = 0.144

Cor(Age,Salary) = 0.071

选择去除掉相关性较弱的**Age**参数以缓解多重共线性。

值得注意的是：**Age**年龄参数和**Caps**代表国家队场次并没有太强的线性相关性，说明国家队的场次在一定程度上代表了该足球运动员的水平。

```{r}
#去除Age参数以缓解多重共线性

datas <- datas[,-7]
```

**条件数Kappa检验新数据**

```{r}
#检验新的相关系数矩阵
datas_mat <- as.matrix(datas)
```

```{r}
#kappa
X <- datas_mat[,-10]
kap1 <- kappa(t(X) %*% X)
print(paste(c("数据的kappa值为：",kap1)))
```

## salary 的分析

```{r}
attach(datas)

plot(Salary)

plot(log(Salary))

hist(log(Salary))

qqnorm(log(Salary))
qqline(log(Salary))

```

```{r}
R_1 <- cor(log(Salary),datas)
corrplot(R_1)
```

将部分变量转变回定性变量

```{r}

datas$Is_top_5_League <- factor(datas$Is_top_5_League, levels = c(1,0) , labels = c("Is_top_5_League","Not_top_5_League")) #将是否在五大联赛变为定性变量

datas$Based_rich_nation <- factor(datas$Based_rich_nation, levels = c(1,0), labels = c("Is_rich_nation","Not_rich_nation")) #将是否在相对富裕国家变为定性变量

datas$Is_top_ranked_nation <- factor(datas$Is_top_ranked_nation, levels = c(0,1,2), labels = c("Tier_3","Tier_2","Tier_1")) #将所在国家世界排名所属梯队变为定性变量

datas$EU_National <- factor(datas$EU_National, levels = c(0,1), labels = c("Not_EU_National","Is_EU_National")) #将是否是欧洲籍转变为定性变量

datas$Is_top_prev_club <- factor(datas$Is_top_prev_club, levels = c(0,1), labels = c("Not_top_prev_club","Is_top_prev_club")) #将前一家效力的俱乐部是否顶级转变为定性变量

```

将工资转变成对数工资

```{r}
datas$Salary <-log(Salary)
names(datas)[names(datas) == "Salary"] <- "logSalary"
```

将工资和自变量先分离

其中自变量中的定量变量和定性变量也分离

```{r}
# 定量变量矩阵
var_df1 <- data.frame(Caps = datas$Caps, Apps = datas$Apps, Reputation = datas$Reputation)
head(var_df1)

# 定性变量矩阵
var_df2 <- data.frame(Is_top_5_League = datas$Is_top_5_League, Based_rich_nation = datas$Based_rich_nation,
                       Is_top_ranked_nation = datas$Is_top_ranked_nation, EU_National = datas$EU_National,
                       Is_top_prev_club = datas$Is_top_prev_club)
head(var_df2)

```

尝试构建回归模型

```{r}
# 构建线性回归模型
model1 <- lm(logSalary ~ Caps + Apps + Reputation + Is_top_5_League + Based_rich_nation + 
              Is_top_ranked_nation + EU_National + Is_top_prev_club + Age, data = datas)

#查看模型
summary(model1)
```

系数（Coefficients）

```         
•   (Intercept): 6.238e+00，表明当所有自变量都为零时的对数工资。

•   Caps: 5.232e-03，表明每增加一个Caps，工资的对数增加0.00523。

•   Apps: 1.277e-03，表明每增加一个Apps，工资的对数增加0.00127。

•   Reputation: 1.139e-03，表明每增加一个Reputation，工资的对数增加0.00114。

•   Is_top_5_LeagueNot_top_5_League: -5.161e-01，表明不在五大联赛中时，工资的对数减少0.5161。

•   Based_rich_nationNot_rich_nation: -5.660e-01，表明不在富裕国家时，工资的对数减少0.5660。

•   Is_top_ranked_nationTier_2: 3.143e-01，表明在世界排名第2梯队国家时，工资的对数增加0.3143。

•   Is_top_ranked_nationTier_1: 9.229e-02，表明在世界排名第1梯队国家时，工资的对数增加0.0923。

•   EU_NationalIs_EU_National: -2.652e-01，**表明是欧洲籍时，工资的对数减少0.2652**。

•   Is_top_prev_clubIs_top_prev_club: 3.898e-01，表明前一家效力的俱乐部是顶级俱乐部时，工资的对数增加0.3898。
```

统计显著性

所有变量的p值都非常低（\< 2e-16），这表明这些变量对工资的影响在统计上是显著的。

模型拟合度

```         
•   Residual standard error: 0.8884，残差标准误差，衡量模型预测的精度。

•   Multiple R-squared: 0.7427，表示模型解释了约74.27%的工资变异。

•   Adjusted R-squared: 0.7426，调整后的R平方，考虑了自变量数量对模型复杂度的影响。

•   F-statistic: 1.308e+04，模型总体显著性检验，p值非常小（< 2.2e-16），表明模型整体上是显著的。
```

总结

```         
•   模型显示所有自变量对对数工资的影响都是显著的。

•   自变量中的定量变量（Caps、Apps、Reputation）和定性变量（Is_top_5_League、Based_rich_nation、Is_top_ranked_nation、EU_National、Is_top_prev_club）都对工资有显著的影响。

•   模型的R平方值为0.7427，说明自变量能够解释约74.27%的工资变异，模型拟合度较高。
```

**可视化分析**

```{r}
# 预测值
predicted_values <- predict(model1)
```

```{r}
# 残差
residuals <- resid(model1)
```

```{r}
# 1. 残差图
ggplot(data = datas, aes(x = predicted_values, y = residuals)) +
  geom_point(alpha = 0.5) +
  geom_hline(yintercept = 0, col = "red", linetype = "dashed") + #添加一条水平参考线，y轴截距为0，颜色为红色，线型为虚线。这条线表示残差的零水平。
  labs(title = "Residuals vs Fitted",
       x = "Fitted values",
       y = "Residuals") +
  theme_minimal() #应用最小化的主题风格，使图表看起来简洁。

# 2. 实际值与预测值对比图
ggplot(data = datas, aes(x = predicted_values, y = logSalary)) +
    geom_point(alpha = 0.5) +
  geom_abline(intercept = 0, slope = 1, col = "red", linetype = "dashed") + #添加一条斜率为1的对角线，表示理想情况下的预测，颜色为红色，线型为虚线。
  labs(title = "Actual vs Predicted",
       x = "Predicted log(Salary)",
       y = "Actual log(Salary)") +
  theme_minimal() #应用最小化的主题风格，使图表看起来简洁。

# 3. 残差直方图
ggplot(data = datas, aes(x = residuals)) +
  geom_histogram(bins = 30, fill = "blue", alpha = 0.7) +
  labs(title = "Histogram of Residuals",
       x = "Residuals",
       y = "Frequency") +
  theme_minimal() #应用最小化的主题风格，使图表看起来简洁。

# 绘制箱线图识别异常值
boxplot(model1$residuals, main = "Residuals Boxplot")

qqnorm(residuals)
qqline(residuals)
```

```{r}
#检验残差的正态性

# 随机抽取子集
sample_data_1 <- sample(residuals, 5000)

# 进行 Shapiro-Wilk 检验
shapiro_test_1 <- shapiro.test(sample_data_1)

print(shapiro_test_1)
```

```{r}

# 使用 Anderson-Darling 检验
ad_test_1 <- ad.test(sample_data_1)

print(ad_test_1)
```
**去除异常值办法**

```{r}
# 绘制残差的箱线图
boxplot(model1$residuals, main = "Residuals Boxplot")

# 确定异常值的上下限
m1Q1 <- quantile(model1$residuals, 0.25)
m1Q3 <- quantile(model1$residuals, 0.75)
m1IQR <- m1Q3 - m1Q1
m1lower_bound <- m1Q1 - 1.5 * m1IQR
m1upper_bound <- m1Q3 + 1.5 * m1IQR

# 标记和移除异常值
m1outliers <- which(model1$residuals < m1lower_bound | model1$residuals > m1upper_bound)
m1cleaned_data <- datas[-m1outliers, ]

# 重新拟合模型
m1model_cleaned <- lm(logSalary ~ Caps + Apps + Reputation + Is_top_5_League + Based_rich_nation + 
                    Is_top_ranked_nation + EU_National + Is_top_prev_club + Age, data = m1cleaned_data)
summary(m1model_cleaned)

```

```{r}
# 预测值
predicted_values_c <- predict(m1model_cleaned)
```

```{r}
# 残差
residuals_c <- resid(m1model_cleaned)
```

```{r}
# 1. 残差图
ggplot(data = m1cleaned_data, aes(x = predicted_values_c, y = residuals_c)) +
  geom_point(alpha = 0.5) +
  geom_hline(yintercept = 0, col = "red", linetype = "dashed") +
  labs(title = "Residuals vs Fitted",
       x = "Fitted values",
       y = "Residuals") +
  theme_minimal()

# 2. 实际值与预测值对比图
ggplot(data = m1cleaned_data, aes(x = predicted_values_c, y = logSalary)) +
    geom_point(alpha = 0.5) +
  geom_abline(intercept = 0, slope = 1, col = "red", linetype = "dashed") + #添加一条斜率为1的对角线，表示理想情况下的预测，颜色为红色，线型为虚线。
  labs(title = "Actual vs Predicted",
       x = "Predicted log(Salary)",
       y = "Actual log(Salary)") +
  theme_minimal() #应用最小化的主题风格，使图表看起来简洁。

# 3. 残差直方图
ggplot(data = m1cleaned_data, aes(x = residuals_c)) +
  geom_histogram(bins = 30, fill = "blue", alpha = 0.7) +
  labs(title = "Histogram of Residuals",
       x = "Residuals",
       y = "Frequency") +
  theme_minimal() #应用最小化的主题风格，使图表看起来简洁。

# 绘制箱线图识别异常值
boxplot(m1model_cleaned$residuals, main = "Residuals Boxplot")

qqnorm(residuals_c)
qqline(residuals_c)
```

```{r}
#检验残差的正态性

# 随机抽取子集
sample_data_c <- sample(residuals_c, 5000)

# 进行 Shapiro-Wilk 检验
shapiro_test_c <- shapiro.test(sample_data_c)

print(shapiro_test_c)
```

```{r}

# 使用 Anderson-Darling 检验
ad_test_c <- ad.test(sample_data_c)

print(ad_test_c)
```


**变换**

```{r}
# Box-Cox 变换
bc <- boxcox(model1, plotit = FALSE)
lambda <- bc$x[which.max(bc$y)]
datas$transformed_response <- (datas$logSalary^lambda - 1) / lambda

# 使用变换后的响应变量重新拟合模型
model2 <- lm(transformed_response ~ Caps + Apps + Reputation + Is_top_5_League + Based_rich_nation + 
             Is_top_ranked_nation + EU_National + Is_top_prev_club + Age, data = datas)
summary(model2)
```

Box-Cox变换

```{r}
# 预测值
predicted_values_2 <- predict(model2)
```

```{r}
# 残差
residuals_2 <- resid(model2)
```

```{r}
# 1. 残差图
ggplot(data = datas, aes(x = predicted_values_2, y = residuals_2)) +
  geom_point(alpha = 0.5) +
  geom_hline(yintercept = 0, col = "red", linetype = "dashed") + #添加一条水平参考线，y轴截距为0，颜色为红色，线型为虚线。这条线表示残差的零水平。
  labs(title = "Residuals vs Fitted",
       x = "Fitted values",
       y = "Residuals") +
  theme_minimal() #应用最小化的主题风格，使图表看起来简洁。

# 2. 实际值与预测值对比图
ggplot(data = datas, aes(x = predicted_values_2, y = transformed_response)) +
    geom_point(alpha = 0.5) +
  geom_abline(intercept = 0, slope = 1, col = "red", linetype = "dashed") + #添加一条斜率为1的对角线，表示理想情况下的预测，颜色为红色，线型为虚线。
  labs(title = "Actual vs Predicted",
       x = "Predicted transformed_response",
       y = "Actual transformed_response") +
  theme_minimal() #应用最小化的主题风格，使图表看起来简洁。

# 3. 残差直方图
ggplot(data = datas, aes(x = residuals_2)) +
  geom_histogram(bins = 30, fill = "blue", alpha = 0.7) +
  labs(title = "Histogram of Residuals_2",
       x = "Residuals_2",
       y = "Frequency") +
  theme_minimal() #应用最小化的主题风格，使图表看起来简洁。

# 绘制箱线图识别异常值
boxplot(model1$residuals, main = "Residuals Boxplot")
```

```{r}
#检验残差的正态性

# 随机抽取子集
sample_data_2 <- sample(residuals_2, 5000)

# 进行 Shapiro-Wilk 检验
shapiro_test_2 <- shapiro.test(sample_data_2)

print(shapiro_test_2)
```

```{r}

# 使用 Anderson-Darling 检验
ad_test_2 <- ad.test(sample_data_2)

print(ad_test_2)
```

**难以通过变化解决残差的非正态问题**

鲁棒回归解决异常值

```{r}
# 使用鲁棒回归
model_robust <- lmrob(logSalary ~ Caps + Apps + Reputation + Is_top_5_League + Based_rich_nation + 
                      Is_top_ranked_nation + EU_National + Is_top_prev_club + Age, data = datas)
summary(model_robust)
```

```{r}
# 绘制残差图
plot(model_robust$fitted.values, model_robust$residuals)
abline(h = 0, col = "red")

# 绘制 Q-Q 图
qqnorm(model_robust$residuals)
qqline(model_robust$residuals, col = "red")

```